# 原母公司成为了子公司，合并报表如何处理

提问人：lxq_2013 时间：2016-02-17 17:00:48
请教，A公司是B公司的母公司， 2015 年 6 月A公司处置了B公司的股份，之后B公司从A公司股东手中购入A公司100%股份，A公司成为B公司的全资子公司，AB公司受同一自然人控制。合并报表 15 年如何处理，是否按同一控制合并调整比较期报表，如果调整，比较期合并报表如何调整？

回答人：chenyiwei
首先要考虑这两次股权交易是否为一揽子交易，旨在实现A和B的“母子颠倒”式重组。对于同一控制下的“母子颠倒”式重组，合并报表的编制可参考《瑞华研究 2010 ～ 2014 汇编》之“问题3-2-25（同一控制范围内母子公司颠倒重组的处理）”和“问题3-2-26（子公司吸收合并母公司的处理）”。